【裁判字號】    99,裁,2480
【裁判日期】    991021
【裁判案由】    綜合所得稅
【裁判全文】
最  高  行  政  法  院  裁  定
                                      99年度裁字第2480號
上  訴  人  甲○○
訴訟代理人  劉衡慶  律師
被 上訴 人  財政部臺灣省北區國稅局
代  表  人  吳自心
                          送達代收人  丙○○
上列當事人間綜合所得稅事件，上訴人對於中華民國99年6月24
日臺北高等行政法院99年度訴字第265號判決，提起上訴，本院
裁定如下：
    主  文
上訴駁回。
上訴審訴訟費用由上訴人負擔。
    理  由
一、按對於高等行政法院判決之上訴，非以其違背法令為理由，
    不得為之，行政訴訟法第242條定有明文。依同法第243條第
    1項規定，判決不適用法規或適用不當者，為違背法令；而
    判決有同條第2項所列各款情形之一者，為當然違背法令。
    是當事人對於高等行政法院判決上訴，如依行政訴訟法第24
    3條第1項規定，以高等行政法院判決有不適用法規或適用不
    當為理由時，其上訴狀或理由書應有具體之指摘，並揭示該
    法規之條項或其內容；若係成文法以外之法則，應揭示該法
    則之旨趣，倘為司法院解釋或本院之判例，則應揭示該判解
    之字號或其內容。如以行政訴訟法第243條第2項所列各款情
    形為理由時，其上訴狀或理由書，應揭示合於該條項各款之
    事實。上訴狀或理由書如未依此項方法表明者，即難認為已
    對高等行政法院判決之違背法令有具體之指摘，其上訴自難
    認為合法。
二、本件上訴人對於高等行政法院判決上訴，主張：本案爭點為
    是否得以富都國際開發股份有限公司（下稱富都公司）96年
    度公司股東股票轉讓通報表（下稱通報表）認定系爭股票取
    得成本。按系爭股票之買進時間實為民國50年代，並非通報
    表所載94年1月5日，交易雙方至今俱無留存當時紀錄，今上
    訴人年事已高不復記憶，現任填載通報表之富都公司會計人
    員亦無從查知昔時情況，應已屬有價證券交易所得計入個人
    基本所得額查核辦法第14條第1項第1款「無法證明原始取得
    成本」之狀態，依實際交易價格的百分之二十為原始取得成
    本，惟原審認為既有通報表之記載，除非上訴人舉證證明其
    記載實質上有何錯誤外，不符「無法證明原始取得成本」之
    狀態；富都公司雖說明系爭通報表「因無法取得交易資料，
    權宜以股票面額填載於通報表」，然尚未能證明所填金額錯
    誤，原審即以系爭通報表權宜、錯誤之記載，為對上訴人不
    利認定之唯一證據，屬判決不備理由；通報表所載交易日期
    既已錯誤，原審仍依通報表記載之票面金額計算原始取得成
    本，屬判決理由矛盾；按學說見解有認為行政訴訟證據能力
    之取捨，亦應有傳聞法則之適用，故系爭通報表為交易雙方
    以外不知情第三人所製作，為傳聞證據，且非刑事訴訟法第
    159條之4「特信性文書」，原審未排除其證據能力，有悖證
    據法則，應屬違背法令等語。雖以該判決違背法令為由，惟
    核其上訴理由，業經原審於判決理由內詳為論述，上訴人就
    原審所不採之事由再為爭執，係就原審取捨證據、認定事實
    之職權行使，指摘其為不當，並就原審已論斷者，泛言未論
    斷，或就原審所為論斷，泛言其論斷矛盾，而非具體說明其
    有何不適用法規或適用法規不當之情形，並揭示該法規之條
    項或其內容，及合於行政訴訟法第243條第2項所列各款之事
    實，難認對該判決之如何違背法令已有具體之指摘。依首開
    規定及說明，應認其上訴為不合法。
三、據上論結，本件上訴為不合法。依行政訴訟法第249條第1項
    前段、第104條、民事訴訟法第95條、第78條，裁定如主文
    。
中    華    民    國    99    年    10    月    21    日
                    最高行政法院第六庭
                        審判長法官  吳  明  鴻
                              法官  林  茂  權
                              法官  侯  東  昇
                              法官  黃  秋  鴻
                              法官  陳  國  成

以  上  正  本  證  明  與  原  本  無  異
中    華    民    國    99    年    10    月    22    日
                              書記官  葛  雅  慎

司法院資訊處製作；財團法人民間司法改革基金會備份。
